# 请教陈版，资产交换的业务如何进行账务处理

提问人：zx0000 时间：2019-04-17 11:06:02
背景：在航空性企业有一种业务是资产交换。A 航空公司的 Z 航材由于损坏，由于购买成本太高，只能选择修理。但由于修理周期过长，无法满足正常运行使用，所以先和C 公司进行资产交换，把坏了的航材与 C 公司好的航材交换，并支付一定的交换费。（备注，此航材入库将直接计入 A公司固定资产）
问题 1 ：此资产交换，如何对换出及换进资产进行账务处理，还是说不用对换出及换进资产进行账务处理，只做备查？
问题 2 ：在固定资产卡片账中，对于换出资产是否做处置处理，还是只需更改该换出资产的资产序号为换入资产的序号？
问题 3 ：该资产交换费是否直接计入当期成本？（因为我个人认为如果不交换，公司也产生一定的修理费，此修理费是直接计入成本的）

回答人：chenyiwei
不熟悉该特殊行业的业务，但从一般原理出发，建议考虑以下问题：
1 、换入、换出的航材是否为同一种？功能和用途是否相同？
2 、交换费的定价原则，考虑哪些因素，例如坏的航材的修理费、新旧程度不同导致的差价？等等。
另外，建议了解行业内对此类问题处理的惯例。
请熟悉航空业该项业务会计处理的网友协助，谢谢！